【裁判字號】    91,易,4502
【裁判日期】    920219
【裁判案由】    竊盜
【裁判全文】
臺灣高雄地方法院刑事判決                        九十一年度易字第四五二號
    公  訴  人  臺灣高雄地方法院檢察署檢察官
    被      告  乙○○  男三十.
右列被告因竊盜案件，經檢察官提起公訴（九十一年度偵字第二六二八六號），本院
判決如左：
    主  文
乙○○竊盜，處有期徒刑肆月，如易科罰金，以佰元折算壹日。
    事  實
一、乙○○意圖為自己不法之所有，於民國九十一年十一月二十日十二時許，在高雄
    市鼓山區○○○路一三五號前，竊取甲○○所有之車號ＺＪ—一三四０號自用小
    客車一部（價值約新台幣【以下同】三萬元），得手後充作代步工具之用。嗣於
    九十一年十一月二十九日凌晨四時許，駕駛上開汽車行經高雄縣鳳山市○○路與
    青年路口處時，為警當場查獲，並扣得小客車與鑰匙一支。
二、案經甲○○訴由高雄市政府警察局刑警大隊移送臺灣高雄地方法院檢察署檢察官
    偵查起訴。
    理  由
一、訊之被告乙○○矢口否認有前揭竊盜之犯行，辯稱：車不是我偷的，是一個叫「
    賢仔」的人偷的，我在高雄縣鳳山市○○路與五權路口把車開走，我知道「賢仔
    」竊得該小客車後停放在該處，我就把車開去市場做生意云云。經查，車號ＺＪ
    ─一三四○號自用小客車係甲○○所有，於九十一年十一月二十日十二時許，在
    高雄市鼓山區○○○路一三五號前失竊之事實，業據告訴人甲○○於在警訊中指
    述明確，並有贓物認領保管收據、高雄市政府警察局鼓山分局車輛協尋電腦輸入
    單、車輛竊盜、車牌失竊資料個別查詢報表─查詢車輛認可資料、車籍作業系統
    ─查詢認可資料、行車執照影本等各一紙附於警卷可稽，堪以認定。又被告係於
    九十一年十一月二十九日凌晨四時許，駕駛上開小客車行經高雄縣鳳山市○○路
    與青年路口處時，為警當場查獲，並當場扣得小客車與鑰匙一支等情，亦據被告
    於警偵訊及本院審理中坦承在卷，並有現場照片二張附於警卷可按。被告雖以前
    揭情詞置辯，然查，被告於警訊中陳稱：伊不知道前揭小客車係贓車云云，後則
    改稱：伊知道該贓車係綽號「賢仔」之不詳姓名年籍成年男子所竊取，而「賢仔
    」係渠先前在高雄縣鳳山市○○街，綽號「清仔」之不詳姓名年籍男性友人住處
    所認識的云云。然經警質以「賢仔」、「清仔」之姓名年籍、聯絡方式，被告均
    推稱不知，而於本院審理中則改稱：小客車不是我偷的，是一個叫「賢仔」的人
    偷的，我知道「賢仔」把車停在鳳山市○○路與五權路把車開走的，鑰匙插在車
    上，沒有向他借，就直接開車要去市場做生意等語（本院九十二年二月十日審判
    筆錄），前後所辯不一，已難採信，況被告於警訊中陳稱：認識「賢仔」已一、
    二個月云云，惟自警訊迄今，均無法陳明「賢仔」之真實姓名、年籍以供查證，
    所辯乃係臨訟捏造以圖卸責之詞，不足採信。本件事證明確，被告上開竊盜犯行
    ，洵堪認定，應予依法論科。
二、核被告乙○○所為係犯刑法第三百二十條第一項竊盜罪。爰審酌被告前於八十二
    年、八十五年間分別因賭博、業務過失致死案件，經臺灣臺中地方法院及本院各
    判處有期徒刑六月，均已執行完畢（不構成累犯），有臺灣高等法院被告全國前
    案紀錄表及臺灣高雄地方法院檢察署刑案資料查註紀錄表各一份在卷可稽，素行
    欠佳，竊取他人財物，犯後不能坦承犯行，惟念所竊取之小客車僅價值三萬元，
    業據告訴人甲○○陳明在卷，該小客車事後已由告訴人領回，所受損害尚非鉅大
    等一切情狀，量處如主文所示之刑，併諭知易科罰金之折算標準。至扣案之鑰匙
    一支，被告否認為其所有，亦無其他證據足資證明係被告所有，自不予宣告沒收
    。
據上論斷，應依刑事訴訟法第二百九十九條第一項前段，刑法第三百二十條第一項、
第四十一條第一項前段，罰金罰鍰提高標準條例第一條前段、第二條，判決如主文。
本案經檢察官林慧美到庭執行職務。
中      華      民      國      九十二      年      二    月    十九    日
                                  臺灣高雄地方法院刑事庭
                                      法  官    涂裕洪
右正本證明與原本無異。
如不服本判決，應於判決送達後十日內，向本院提出上訴狀。
                                      書記官    賴佳慧
中    華    民    國      九十二     年      二     月      二十一      日
刑法第三百二十條第一項：
意圖為自己或第三人不法之所有，而竊取他人之動產者，為竊盜罪，處五年以下有期
徒刑、拘役或五百元以下罰金。


司法院資訊處製作；財團法人民間司法改革基金會備份。
